【裁判字號】    92,交簡上,120
【裁判日期】    921031
【裁判案由】    過失傷害
【裁判全文】
臺灣高雄地方法院刑事判決                      九十二年度交簡上字第一二號
    上  訴  人  臺灣高雄地方法院檢察署檢察官
    被      告  乙○○
右被告因過失傷害案件，不服臺灣高雄地方法院高雄簡易庭九十二年度交簡字第一九
００號中華民國九十二年八月二十九日第一審簡易判決（聲請簡易判決處刑書案號：
臺灣高雄地方法院檢察署九十二年度偵緝字第一五０三號），提起上訴，本院判決如
左：
    主  文
原判決撤銷。
乙○○因過失傷害人，處拘役肆拾日，如易科罰金，以參佰元折算壹日。緩刑貳年。
    事  實
一、乙○○考領有普通小型車駕駛執照，於民國九十一年十二月二十八日十八時三十
    分許，駕駛車號Ｙ九—六八五七號自小客車，沿高雄市○○區○○街由北往南方
    向行駛，行經復橫一路口時，本應注意車輛行駛至無號誌之交岔路口，支線道車
    應暫停讓幹線道車先行，且依當時天候晴朗，夜間有照明，路面乾燥、無缺陷、
    亦無障礙物，視距良好，依其智識能力並無不能注意之情事，竟疏未注意，於行
    經該無號誌之交岔路口時，未暫停讓幹線道車先行而貿然通過該路口，適有亦疏
    未注意車輛行經無號誌之交岔路口，車輛應減速慢行，作隨時停車準備之甲○○
    ○，騎乘車號ＹＶＱ—０三０號輕型機車，沿高雄市○○○路由東往西方向行駛
    亦行經上開路口，乙○○所駕駛自小客車之車頭乃撞及甲○○○所騎乘機車之車
    身右側，甲○○○因而人車倒地，受有左肱骨骨折之傷害。乙○○於交通事故發
    生後打電話報警並停留現場，且向前來現場處理車禍事宜之警員坦承與甲○○○
    發生交通事故，而接受裁判。
二、案經甲○○○訴由臺灣高雄地方法院檢察署檢察官偵查後聲請以簡易判決處刑。
    理  由
一、訊據被告乙○○對於右揭事實均坦認在卷，核與告訴人甲○○○指訴情節相符，
    並有道路交通事故調查報告表、現場相片六張及高雄醫學大學附設中和紀念醫院
    診斷證明書一紙附卷可稽。按車輛行駛至無號誌之交岔路口，支線道車應暫停讓
    幹線道車先行，道路交通安全規則第一百零二條第一項第二款定有明文，此為一
    般駕駛人應注意並能注意之事項。本件被告考領有自小客車駕駛執照，有卷附之
    道路交通事故調查報告表可按，其對於上開規定實難諉為不知，況本件交通事故
    發生時天候晴朗，夜間有照明，路面乾燥、無缺陷、亦無障礙物，視距良好，依
    被告之智識能力並無不能注意之情事，竟疏未注意，於行經該無號誌之交岔路口
    時，未讓幹線道車先行即貿然通過該路口，而在該交岔路口與告訴人所騎乘之機
    車發生碰撞，則其駕駛行為有過失甚明，本件交通事故經送請高雄市政府交通局
    車輛行車事故鑑定委員會鑑定結果，亦認被告支線道車未讓幹線道車先行為肇事
    主因，有該委員會高市鑑字第九二０三一七０號鑑定意見書附卷可參。又告訴人
    因本件交通事故而受有前開傷害一節，已如前述，是被告未盡前開注意義務與告
    訴人受傷間，有相當因果關係，亦堪認定。另按行經無號誌之交岔路口，車輛應
    減速慢行，作隨時停車之準備，道路交通安全規則第九十三條第一項第三款定有
    明文，本件告訴人騎乘機車行經上開無號誌之交岔路口，未減速慢行作隨時停車
    之準備，是告訴人就本件交通事故之發生亦有過失，惟尚不得因此而解免被告之
    過失傷害罪責。綜上所述，本件事證明確，被告犯行堪以認定，應依法論科。
二、核被告所為，係犯刑法第二百八十四條第一項前段之過失傷害罪。又被告於本件
    交通事故發生後，偵查機關未發覺前，即主動打電話報警，並向前來現場處理車
    禍事宜之警員坦承肇事一節，業據被告陳明在卷，且有電話紀錄單二紙附卷可稽
    ，符合自首之規定，應依刑法第六十二條前段規定減輕其刑。原審以被告犯行明
    確，予以論罪科刑，固非無見，惟被告於本件交通事故發生後打電話報警自首而
    接受裁判一節，已如前述，原審疏未調查及此，尚有未洽，自應由本院將原判決
    撤銷改判。爰審酌被告係因一時疏於注意而肇事致告訴人受傷，非故意為之，惡
    性非重，告訴人對本件交通事故之發生亦有前開疏失，告訴人所受傷害，被告已
    賠償告訴人損失，告訴人當庭表示願撤回告訴等一切情狀，酌情量處如主文所示
    之刑，並諭知易科罰金之折算標準。另查被告雖曾於八十一年間，因賭博案件，
    經本院判處有期徒刑四月，於八十一年十二月十七日易科罰金執行完畢，惟其於
    該有期徒刑之宣告執行完畢後，五年以內未曾受有期徒刑以上刑之宣告，有卷附
    之臺灣高等法院被告全國前案紀錄表可按，其本次係因一時疏忽而肇事，事後亦
    已與告訴人達成和解，賠償損失，且目前經營超商，有高雄市政府營利事業登記
    證可憑，經此偵查、起訴及論罪科刑程序，當知所警惕，信無再犯之虞，本院認
    所宣告之刑以暫不執行為適當，爰併諭知緩刑二年，以啟自新。
據上論斷，應依刑事訴訟法第四百五十五條之一第三項、第三百六十九條第一項前段
、第三百六十四條、第二百九十九條第一項前段，刑法第二百八十四條第一項前段、
第六十二條前段、第四十一條第一項前段、第七十四條第二款，罰金罰鍰提高標準條
例第一條前段、第二條，判決如主文。
中      華      民      國    九十二    年      十      月    三十一    日
                                  臺灣高雄地方法院交通法庭
                                      審判長法  官  曾逸誠
                                            法  官  盧怡秀
                                            法  官  黃悅璇
右正本證明與原本無異。
不得上訴。
                                            書記官  沈  蘊
中    華    民    國      九十二      年      十一      月      三      日


司法院資訊處製作；財團法人民間司法改革基金會備份。
